【裁判字號】    97,易,1078
【裁判日期】    970730
【裁判案由】    傷害
【裁判全文】
臺灣臺北地方法院刑事判決              97年度易字第1078號
公  訴  人  臺灣臺北地方法院檢察署檢察官
被      告  乙○○
上列被告因傷害案件，經檢察官提起公訴（97年度偵字第2181號）
，本院判決如下：
    主  文
乙○○傷害人之身體，累犯，處有期徒刑捌月。
    事  實
一、乙○○前於民國92年間因竊盜案件經法院判處有期徒刑6月
    確定，嗣經減為有期徒刑3月，於96年7月30日執行完畢。仍
    不知悔改，於出獄後96年下半年間經常至位於臺北市○○區
    ○○街151號7樓之景新圖書館，惟因有讀者陸續向館方反應
    乙○○常與女姓讀者起爭執並有暴力傾向，而經館方列為不
    受歡迎人物。於96年12月30日下午1時許，乙○○又至該圖
    書館，該圖書館清潔人員甲○○見狀即在門口告知請乙○○
    以後不要再來圖書館，惟乙○○仍進入圖書館，並向在櫃檯
    值班之該館館員張牧華質問此事，適甲○○亦隨後進入圖書
    館，二人即因此而起口角爭執，詎乙○○竟基於傷害人身體
    之犯意，徒手毆打甲○○頭部，致甲○○受有頭部外傷、鼻
    骨骨折及臉部多處挫傷之傷害。
二、案經被害人甲○○訴由臺北市政府警察局萬華分局報告臺灣
    臺北地方法院檢察署檢察官偵查起訴。
    理  由
一、本件認定事實所引用之本件卷內所有人證、文書證據暨物證
    ，並無證據證明係公務員違背法定程序所取得，被告於本院
    審理時迄至言詞辯論終結時止，亦均未提出異議，故均得引
    為本案證據，合先說明。
二、訊據被告乙○○對於有在上開時地毆打告訴人甲○○，並致
    甲○○受傷之事實均坦承不諱，核與告訴人即證人甲○○於
    警詢、偵查及本院審理時及證人張牧華、許速於警詢、偵查
    中所證情節相符，且告訴人甲○○確實受有上開傷害，亦有
    台北市立萬芳醫院診斷證明書一紙在卷可稽（2181號偵卷第
    12頁），此部分事實堪以認定。被告雖一再辯稱是告訴人甲
    ○○先打伊，伊是自衛才回打的云云，惟查：被告所辯是告
    訴人甲○○先打伊的云云，惟其均未提出身體有受傷害之診
    斷證明書，於本院審理時亦陳稱：有受傷但沒去驗傷等語（
    見本院卷第51頁），則其所辯是告訴人甲○○先打伊的一節
    ，是否為真，即非無疑。再當日被告係因不滿告訴人甲○○
    阻止其進入圖書館而起口角爭執，被告即徒手毆打告訴人甲
    ○○等情，業據目擊證人即圖書館館員張牧華、圖書館讀者
    許速於偵查中到庭證述明確，證人張牧華結證稱：「因為乙
    ○○到圖書館常發生一些不好的事，有讀者反應他會騷擾小
    學女生，之後乙○○又與圖書館的女性讀者爭吵，那個女姓
    讀者有位女兒，小學3、4年級，爭吵後，乙○○就出手毆打
    該小學女生，我們圖書館就希望他不要再來，清潔人員甲○
    ○曾跟乙○○說你以不要再來我們圖書館。案發當天，我在
    櫃檯值班，乙○○就突然跑到櫃檯質問我說圖書館是公共場
    所，為何甲○○叫我不要來，當時櫃檯人很多，我只簡單跟
    他說你有在我們這邊打人，且有讀者反應你會對小學女生不
    禮貌，所以才希望你不要再來這邊。此時，剛好甲○○進門
    ，看到乙○○，甲○○就對乙○○說我不是叫你不要來，你
    為何又來，乙○○就走到門口跟甲○○爭執，突然就動手打
    甲○○」、「甲○○沒有打乙○○，他只是抵抗，他已經八
    十幾歲了」等語；證人許速證稱：「當天我後來有到櫃檯，
    有看到乙○○質問張牧華說我為何不能來，我就是要來，你
    們報警好了，剛好甲○○要進門口，聽到後就說許小姐你報
    警，並跟乙○○說那你不要走，等警察來，乙○○就走到門
    口，我就打電話報警，看到乙○○握拳揮向甲○○，
    ．．．我沒有看到甲○○打乙○○」等語（均見同上偵卷第
    39頁97年2月14日訊問筆錄），是依目擊證人張牧華、許速
    上開所證，告訴人甲○○並無毆打被告；且被告於事後對告
    訴人甲○○亦提出傷害告訴，迭據檢察官為不起訴處分確定
    ，有不起訴處分書一份在卷可稽，足認被告所辯是告訴人甲
    ○○先打伊，伊是自衛才回打的云云，並非事實，顯係為己
    卸責脫罪之詞，不足採信。綜上所述，本件事證已臻明確，
    被告有本件傷害犯行，堪以認定，應依法論科。
三、核被告所為係犯刑法第277條第1項之傷害罪。又被告前於92
    年間因竊盜案件經法院判處有期徒刑6月確定，嗣經減為有
    期徒刑3月，於96年7月30日執行完畢之事實，有台灣高等法
    院被告前案紀錄表一份在卷可稽，其於有期徒刑執行完畢五
    年內再犯本件有期徒刑之罪，為累犯，應依刑法第47條第1
    項規定加重其刑。爰審酌被告品行、自己行為不檢在先，猶
    不知檢討，竟恣意在公共場所圖書館毆人，被害人且已年逾
    80歲（告訴人甲○○為15年出生），所受傷勢甚重，被告犯
    後猶未坦認全部犯行，堅不認錯，未見悔意，犯後態度可謂
    不佳，併其犯罪之動機、目的、行為時所受刺激等一切情狀
    ，量處如主文所示之刑。
據上論斷，應依刑事訴訟法第299條第1項前段，刑法第277條第1
項、第47條第1項，判決如主文。
本案經檢察官楊冀華到庭執行職務
中    華    民    國    97    年    7    月    30    日
                  刑事第七庭    法  官  孫惠琳
以上正本證明與原本無異。
如不服本判決，應於判決送達後10日內，向本院提出上訴狀。
                                書記官  張汝琪
中    華    民    國    97    年    7     月    30    日
附錄本案論罪科刑法條全文
中華民國刑法第277條
（普通傷害罪）
傷害人之身體或健康者，處3年以下有期徒刑、拘役或1千元以下
罰金。
犯前項之罪因而致人於死者，處無期徒刑或7年以上有期徒刑；
致重傷者，處3年以上10年以下有期徒刑。


司法院資訊處製作；財團法人民間司法改革基金會備份。
